【裁判字號】    97,交抗,74
【裁判日期】    970125
【裁判案由】    違反道路交通管理處罰條例
【裁判全文】
臺灣高等法院交通事件裁定              97年度交抗字第74號
                                      97年度交抗字第75號
                                      97年度交抗字第76號
    抗  告  人
    即受處分人  甲○○
上列抗告人因違反道路交通管理處罰條例案件，不服臺灣桃園地
方法院，中華民國96年12月26日所為裁定（96年度交聲字第882
、886、887號），提起抗告，本院裁定如下：
    主  文
抗告駁回。
    理  由
一、汽車駕駛人停車時，在禁止臨時停車處所停車，處新臺幣六
    百元以上一千二百元以下罰鍰；禁止臨時停車處所不得停車
    ；紅實線，設於路側，用以禁止臨時停車，道路交通管理處
    罰條例第56條第1項第1款、道路交通安全規則第112條第1項
    第1款及道路交通標誌標線號誌設置規則第149條第1項第5款
    分別定有明文。又按道路交通管理之稽查，違規紀錄，由交
    通勤務警察，或依法令執行交通稽查任務人員執行之。前項
    稽查，得由交通助理人員協助執行，其稽查項目為違規停車
    者，並得由交通助理人員逕行執行之；汽車駕駛人之行為有
    下列情形之一，當場不能或不宜攔截製單舉發者，得逕行舉
    發：七、經以科學儀器取得證據資料證明其行為違規。前項
    第七款之科學儀器應採固定式，並定期於網站公布其設置地
    點。但汽車駕駛人之行為屬下列情形之一者，不在此限：四
    、違規停車而駕駛人不在場。第一項逕行舉發，應記明車輛
    牌照號碼、車型等可資辨明之資料，以汽車所有人為被通知
    人製單舉發；汽車駕駛人、汽車所有人、汽車買賣業或汽車
    修理業違反第56條第1項或第57條規定，經舉發後，不遵守
    交通勤務警察或依法令執行交通稽查任務人員責令改正者，
    得連續舉發之。第7條之2之逕行舉發案件有下列情形之一者
    ，得連續舉發：二、逕行舉發汽車有第56條第1項或第57條
    規定之情形，而駕駛人、汽車所有人、汽車買賣業、汽車修
    理業不在場或未能將汽車移置每逾二小時，道路交通管理處
    罰條例第7條第1項、第2項前段、第7條之2第1項第7款、第2
    項第4款、第4項、第85條之1第1項、第2項第2款分別定有明
    文。再按道路交通管理處罰條例係為加強道路交通管理，維
    護交通秩序，確保交通安全而制定。依中華民國86年1月22
    日增訂公布第85條之1規定，係對於汽車駕駛人違反同條例
    第56條第1項各款而為違規停車之行為，得為連續認定及通
    知其違規事件之規定，乃立法者對於違規事實一直存在之行
    為，考量該違規事實之存在對公益或公共秩序確有影響，除
    使主管機關得以強制執行之方法及時除去該違規事實外，並
    得藉舉發其違規事實之次數，作為認定其違規行為之次數，
    從而對此多次違規行為得予以多次處罰，並不生一行為二罰
    之問題，故與法治國家一行為不二罰之原則，並無牴觸。立
    法者固得以法律規定行政機關執法人員得以連續舉發及隨同
    多次處罰之遏阻作用以達成行政管制之目的，但仍須符合憲
    法第23條之比例原則及法律授權明確性原則。鑑於交通違規
    之動態與特性，則立法者欲藉連續舉發以警惕及遏阻違規行
    為人任由違規事實繼續存在者，得授權主管機關考量道路交
    通安全等相關因素，將連續舉發之條件及前後舉發之間隔及
    期間以命令為明確之規範。道路交通管理處罰條例第85條之
    1得為連續舉發之規定，就連續舉發時應依何種標準為之，
    並無原則性規定。雖主管機關依道路交通管理處罰條例第92
    條之授權，於90年5月30日修正發布「違反道路交通管理事
    件統一裁罰標準及處理細則」，其第12條第4項規定，以「
    每逾二小時」為連續舉發之標準，衡諸人民可能因而受處罰
    之次數及可能因此負擔累計罰鍰之金額，相對於維護交通秩
    序、確保交通安全之重大公益而言，尚未逾越必要之程度。
    惟有關連續舉發之授權，其目的與範圍仍以法律明定為宜。
    道路交通管理處罰條例第56條第2項關於汽車駕駛人不在違
    規停放之車內時，執法人員得於舉發其違規後，使用民間拖
    吊車拖離違規停放之車輛，並收取移置費之規定，係立法者
    衡量各種維護交通秩序之相關因素後，合理賦予行政機關裁
    量之事項，不能因有此一規定而推論連續舉發並為處罰之規
    定，違反憲法上之比例原則，亦經司法院大法官議決釋字第
    604號著有解釋在案。
二、原裁定意旨略以：
  (一)異議人於第一舉發違規時地、第二舉發違規時地、第三舉發
    違規時地，分別為臺北市停車管理處交通助理人員李國世、
    鄭文銘逕行舉發有「在劃設有紅線路段停車」之違規行為，
    並分別填製第一、第二、第三舉發通知單逕行舉發，嗣後將
    該三件舉發通知單移送聯移送原處分機關所處理，原處分機
    關經調查後仍認定異議人有前開三次違規行為而對之分別予
    以裁處九百元、九百元、九百元罰鍰之事實，為異議人與原
    處分機關所不爭執，並有本件第一、第二、第三舉發通知單
    、第一、第二、第三處分書（即裁決書）及三次之舉發違規
    時地照片等件在卷可參，是此部分之事實自堪認定。
  (二)至異議人雖否認有本件三次違規行為，並以前揭情詞置辯。
    然查，據證人即第一、第二違規時地對異議人所有之上開小
    客車為逕行舉發之臺北市停車管理處交通助理人員李國世到
    庭結證稱：我是依據道路交通管理處罰條例相關規定舉發，
    在紅線停車，要依法舉發，該路口是由南向北，屬於單行道
    ，舉發地點是在忠孝東路一七○巷和安和路一段二十一巷的
    交岔路口，當時我是從南向北走，所以依據這個方向比較明
    確的地址告發，就如同我今日庭呈地圖中劃圈圈的地方就是
    違規地點，異議人兩次違規地點都是一樣，兩次違規我都有
    照相再舉發，該路口的紅線是交通管制工程處劃線，我在臺
    北市服務已經二十年了，從我服務的時候開始，違規地點都
    是劃紅線，除了異議人之外，該地點我幾乎每天至少舉發一
    輛車子違規停車，至於異議人方才說原來的紅線被塗掉，這
    應該是不可能的，而且就算以前有便利商店的時候，該路口
    也是劃有紅線等語；證人即第三違規時地對異議人所有之上
    開小客車為逕行舉發之臺北市停車管理處交通助理人員鄭文
    銘亦到庭結證稱：我當時是從安和路進來，我看到異議人的
    車子停在路口，違規車子停放實際地點是在安和路一段二十
    一巷八號對面。異議人方稱紅線有被塗銷部分，那是在之前
    劃在比較外面的紅線，當地確實有兩條紅線，所以為了統一
    ，就把外側的紅線取消，只有留下一條靠內側的紅線，我已
    經在停車管理處服務六年了，而違規地點的紅線在我六年服
    務期間都一直存在等語明確（均參見原審卷第44至45頁）。
    而觀之證人李國世、鄭文銘均係臺北市停車管理處交通助理
    人員，於本件第一、第二、第三舉發違規時地又係職司交通
    稽查勤務，且均與異議人間素昧平生且無怨懟，當無甘冒偽
    證罪責，故為編織不實舉發之原因及理由存在，足認證人李
    國世、鄭文銘前揭證述應屬可採。且本件三次舉發違規時地
    均經證人李國世、鄭文銘拍攝有舉發違規照片三紙在卷可稽
    ，而觀之本件三次舉發違規照片三紙以查，異議人所有上開
    小客車分別三次所停放之地點，確實皆係停放於仍可清晰辨
    識而劃設為紅實線之標線區域，且於該車雨刷上均明顯可見
    夾有交通助理人員所逕行舉發之白色告發單一情，而衡諸社
    會通念以觀，在劃設有可清晰辨識之紅色標線路段皆為禁止
    臨時停車之處所，為一般正常且有理性之社會大眾所眾所周
    知，除非有反於此情者，方得藉此推諉不知，且異議人於本
    件三次所為停車行為之路段，多年來即係劃設有紅色標線之
    區域，縱稍早前曾有劃設二條紅色標線，惟在本件異議人為
    三次停車行為時，相關主管機關即已將劃設於外側的紅色標
    線取消，此均據證人李國世、鄭文銘於本院審理中證述明確
    在卷，並有違規照片三紙在卷可參，則此際已無所謂紅色標
    線不明之疑慮。又逕行舉發之要件，依道路交通管理處罰條
    例第7條、第7條之2規定，在本件中，即係交通助理人員因
    違規汽車駕駛人不在現場，故記明違規車輛牌照號碼、車型
    等可資辨明之資料，以汽車所有人為被通知人製單逕行舉發
    後，再合法送達舉發通知單至汽車所有人之車籍地、戶籍地
    或居住地以完成逕行舉發程序，並不以異議人所謂未在其雨
    刷上收到勸導單為要，是異議人前揭所辯：紅色標線不明、
    未收到勸導單云云，均無非係其為求推卸責任避免處罰之詞
    ，均不足採。再者，於第一、第二舉發通知單及第一、第二
    處分上有關第一、第二違規地點之記載，乃係證人李國世依
    其當時所行經之路段方向觀察而為之記載，之後原處分機關
    再依據該二舉發通知單而為填載，並分別輔以違規照片二紙
    為證，是由該文字記載並輔以違規照片二紙以查，事後皆足
    以認定異議人於第一、第二違規地點實際究竟為何處，是異
    議人就此所辯：第一、第二違規舉發地點有誤云云，亦均不
    可採。
  (三)又本件第二、第三違規時地所為之舉發、處罰，兩者違規時
    間分別為96年10月15日上午10時26分許、96年10月15日下午
    2時41分許，時間已相隔四小時之遠，已如前述，則揆諸道
    路交通管理處罰條例第85條之1規定及司法院大法官議決釋
    字第604號解釋意旨，舉發機關及原處分機關對於異議人此
    二相隔四小時之違規停車行為為連續舉發、處罰，依法即屬
    有據，是異議人就此部分所辯：連續舉發有何依據云云，亦
    屬無據而不足採。原處分機關分別依道路交通管理處罰條例
    第56條第1項第1款及違反道路交通管理事件統一裁罰基準及
    處理細則第41條第4項規定，分別填製第一、第二、第三裁
    決書而處罰異議人罰鍰九百元、九百元、九百元，並無違誤
    。
三、抗告意旨略以：(一)受處分人停車位置後方雖確實存在較清楚
    之標線，但罰則成立需以確切停車位置為主，而不以後方乃
    轉角處之標線為主，且路面邊緣緣石亦無清楚標示，施工不
    良又未定期維護，足讓民眾誤以為私設，參照證人李國世之
    證詞：此處幾乎每天至少舉發一輛車子停車，由此可見禁止
    臨時停車標線即便合法亦已達無法辨識狀態。(二)證人鄭文銘
    在開立1AB825476通知單時，玻璃窗上已夾有1Ｚ00000000000
    00號通知單，卻認定車主是在忠孝東路4段170巷停車後，再
    移到此處，因此重複開單，如此資深又同為停車處同仁都無
    法辨識，一般民眾又如何辨識，可見1AB818159、1AB827117
    這兩張告發單根本存在嚴重且明顯之錯誤，應予取消否則不
    合於理。又1AB825476告發單是交通助理員鄭文銘在誤以為
    移動車輛的情況下開立，因此應予以取消，否則不合於情。
    (三)交通標誌、標線、號誌之設置模糊不清，至人民無所適從
    ，若率爾將行政機關不確實之行政行為，歸責於受處分人，
    尚嫌嚴苛。(四)交通助理員之職責乃協助交通之順暢，本身並
    無職權開立罰單，但這些交通助理員卻是以開罰單為目的，
    明顯違背道路交通管理處罰條例設立之精神，爰提起抗告等
    語。
四、經查：受處分人即抗告人停車位置，依卷附照片所示，確係
    畫有紅色標線之禁止臨時停車路段，且該紅色標線亦清晰可
    辨，是抗告人辨稱該紅色標線模糊不清，令人無法辨識云云
    ，實不足採；再者，證人即交通助理員李國世於原審證述該
    處幾乎每天至少舉發一輛車子停車等語，應僅係陳述該路段
    違規停車的情形，且駕駛人何以違規停放車輛，原因不一而
    足，無法以偏蓋全，是抗告人以此證述援以為違規者皆係因
    該紅色標線模糊不清，致以為可以停車云云，實有誤會；又
    交通助理員得以協助道路交通管理之稽查，而稽查項目為違
    規停車者，並得由交通助理人員逕行執行之，此觀道路交通
    管理處罰條例第7條自明，抗告人認交通助理員逕行舉發，
    係屬違法云云，實有誤解。抗告人確有違規停車之事實，已
    如上述，原審因而認原處分機關依道路交通管理處罰條例第
    56條第1項第1款及違反道路交通管理事件統一裁罰基準及處
    理細則第41條第4項規定，分別填製第一、第二、第三裁決
    書而處罰異議人罰鍰九百元、九百元、九百元，並無違誤，
    據此駁回抗告人此部分異議之聲請，經核並無不合。抗告意
    旨猶執前詞指摘原裁定不當，顯無理由，應予駁回。
據上論斷，應依道路交通案件處理辦法第26條、刑事訴訟法第41
2條，裁定如主文。
中    華    民    國    97    年    1    月     25    日
                  刑事第十六庭審判長法  官  葉騰瑞
                                    法  官  王炳梁
                                    法  官  莊明彰
以上正本證明與原本無異。
不得再抗告。
                                    書記官  莊淑茹
中    華    民    國    97    年    1     月    25    日
臺灣高等法院交通事件裁定              97年度交抗字第74號
                                      97年度交抗字第75號
                                      97年度交抗字第76號
    抗  告  人
    即受處分人  甲○○  男  35歲（民國○○年○○月○○日生）
                        身分證統一編號：Ｚ000000000號
                        住桃園市○○○街21號
上列抗告人因違反道路交通管理處罰條例案件，不服臺灣桃園地
方法院，中華民國96年12月26日所為裁定（96年度交聲字第882
、886、887號），提起抗告，本院裁定如下：
    主  文
抗告駁回。
    理  由
一、汽車駕駛人停車時，在禁止臨時停車處所停車，處新臺幣六
    百元以上一千二百元以下罰鍰；禁止臨時停車處所不得停車
    ；紅實線，設於路側，用以禁止臨時停車，道路交通管理處
    罰條例第56條第1項第1款、道路交通安全規則第112條第1項
    第1款及道路交通標誌標線號誌設置規則第149條第1項第5款
    分別定有明文。又按道路交通管理之稽查，違規紀錄，由交
    通勤務警察，或依法令執行交通稽查任務人員執行之。前項
    稽查，得由交通助理人員協助執行，其稽查項目為違規停車
    者，並得由交通助理人員逕行執行之；汽車駕駛人之行為有
    下列情形之一，當場不能或不宜攔截製單舉發者，得逕行舉
    發：七、經以科學儀器取得證據資料證明其行為違規。前項
    第七款之科學儀器應採固定式，並定期於網站公布其設置地
    點。但汽車駕駛人之行為屬下列情形之一者，不在此限：四
    、違規停車而駕駛人不在場。第一項逕行舉發，應記明車輛
    牌照號碼、車型等可資辨明之資料，以汽車所有人為被通知
    人製單舉發；汽車駕駛人、汽車所有人、汽車買賣業或汽車
    修理業違反第56條第1項或第57條規定，經舉發後，不遵守
    交通勤務警察或依法令執行交通稽查任務人員責令改正者，
    得連續舉發之。第7條之2之逕行舉發案件有下列情形之一者
    ，得連續舉發：二、逕行舉發汽車有第56條第1項或第57條
    規定之情形，而駕駛人、汽車所有人、汽車買賣業、汽車修
    理業不在場或未能將汽車移置每逾二小時，道路交通管理處
    罰條例第7條第1項、第2項前段、第7條之2第1項第7款、第2
    項第4款、第4項、第85條之1第1項、第2項第2款分別定有明
    文。再按道路交通管理處罰條例係為加強道路交通管理，維
    護交通秩序，確保交通安全而制定。依中華民國86年1月22
    日增訂公布第85條之1規定，係對於汽車駕駛人違反同條例
    第56條第1項各款而為違規停車之行為，得為連續認定及通
    知其違規事件之規定，乃立法者對於違規事實一直存在之行
    為，考量該違規事實之存在對公益或公共秩序確有影響，除
    使主管機關得以強制執行之方法及時除去該違規事實外，並
    得藉舉發其違規事實之次數，作為認定其違規行為之次數，
    從而對此多次違規行為得予以多次處罰，並不生一行為二罰
    之問題，故與法治國家一行為不二罰之原則，並無牴觸。立
    法者固得以法律規定行政機關執法人員得以連續舉發及隨同
    多次處罰之遏阻作用以達成行政管制之目的，但仍須符合憲
    法第23條之比例原則及法律授權明確性原則。鑑於交通違規
    之動態與特性，則立法者欲藉連續舉發以警惕及遏阻違規行
    為人任由違規事實繼續存在者，得授權主管機關考量道路交
    通安全等相關因素，將連續舉發之條件及前後舉發之間隔及
    期間以命令為明確之規範。道路交通管理處罰條例第85條之
    1得為連續舉發之規定，就連續舉發時應依何種標準為之，
    並無原則性規定。雖主管機關依道路交通管理處罰條例第92
    條之授權，於90年5月30日修正發布「違反道路交通管理事
    件統一裁罰標準及處理細則」，其第12條第4項規定，以「
    每逾二小時」為連續舉發之標準，衡諸人民可能因而受處罰
    之次數及可能因此負擔累計罰鍰之金額，相對於維護交通秩
    序、確保交通安全之重大公益而言，尚未逾越必要之程度。
    惟有關連續舉發之授權，其目的與範圍仍以法律明定為宜。
    道路交通管理處罰條例第56條第2項關於汽車駕駛人不在違
    規停放之車內時，執法人員得於舉發其違規後，使用民間拖
    吊車拖離違規停放之車輛，並收取移置費之規定，係立法者
    衡量各種維護交通秩序之相關因素後，合理賦予行政機關裁
    量之事項，不能因有此一規定而推論連續舉發並為處罰之規
    定，違反憲法上之比例原則，亦經司法院大法官議決釋字第
    604號著有解釋在案。
二、原裁定意旨略以：
  (一)異議人於第一舉發違規時地、第二舉發違規時地、第三舉發
    違規時地，分別為臺北市停車管理處交通助理人員李國世、
    鄭文銘逕行舉發有「在劃設有紅線路段停車」之違規行為，
    並分別填製第一、第二、第三舉發通知單逕行舉發，嗣後將
    該三件舉發通知單移送聯移送原處分機關所處理，原處分機
    關經調查後仍認定異議人有前開三次違規行為而對之分別予
    以裁處九百元、九百元、九百元罰鍰之事實，為異議人與原
    處分機關所不爭執，並有本件第一、第二、第三舉發通知單
    、第一、第二、第三處分書（即裁決書）及三次之舉發違規
    時地照片等件在卷可參，是此部分之事實自堪認定。
  (二)至異議人雖否認有本件三次違規行為，並以前揭情詞置辯。
    然查，據證人即第一、第二違規時地對異議人所有之上開小
    客車為逕行舉發之臺北市停車管理處交通助理人員李國世到
    庭結證稱：我是依據道路交通管理處罰條例相關規定舉發，
    在紅線停車，要依法舉發，該路口是由南向北，屬於單行道
    ，舉發地點是在忠孝東路一七○巷和安和路一段二十一巷的
    交岔路口，當時我是從南向北走，所以依據這個方向比較明
    確的地址告發，就如同我今日庭呈地圖中劃圈圈的地方就是
    違規地點，異議人兩次違規地點都是一樣，兩次違規我都有
    照相再舉發，該路口的紅線是交通管制工程處劃線，我在臺
    北市服務已經二十年了，從我服務的時候開始，違規地點都
    是劃紅線，除了異議人之外，該地點我幾乎每天至少舉發一
    輛車子違規停車，至於異議人方才說原來的紅線被塗掉，這
    應該是不可能的，而且就算以前有便利商店的時候，該路口
    也是劃有紅線等語；證人即第三違規時地對異議人所有之上
    開小客車為逕行舉發之臺北市停車管理處交通助理人員鄭文
    銘亦到庭結證稱：我當時是從安和路進來，我看到異議人的
    車子停在路口，違規車子停放實際地點是在安和路一段二十
    一巷八號對面。異議人方稱紅線有被塗銷部分，那是在之前
    劃在比較外面的紅線，當地確實有兩條紅線，所以為了統一
    ，就把外側的紅線取消，只有留下一條靠內側的紅線，我已
    經在停車管理處服務六年了，而違規地點的紅線在我六年服
    務期間都一直存在等語明確（均參見原審卷第44至45頁）。
    而觀之證人李國世、鄭文銘均係臺北市停車管理處交通助理
    人員，於本件第一、第二、第三舉發違規時地又係職司交通
    稽查勤務，且均與異議人間素昧平生且無怨懟，當無甘冒偽
    證罪責，故為編織不實舉發之原因及理由存在，足認證人李
    國世、鄭文銘前揭證述應屬可採。且本件三次舉發違規時地
    均經證人李國世、鄭文銘拍攝有舉發違規照片三紙在卷可稽
    ，而觀之本件三次舉發違規照片三紙以查，異議人所有上開
    小客車分別三次所停放之地點，確實皆係停放於仍可清晰辨
    識而劃設為紅實線之標線區域，且於該車雨刷上均明顯可見
    夾有交通助理人員所逕行舉發之白色告發單一情，而衡諸社
    會通念以觀，在劃設有可清晰辨識之紅色標線路段皆為禁止
    臨時停車之處所，為一般正常且有理性之社會大眾所眾所周
    知，除非有反於此情者，方得藉此推諉不知，且異議人於本
    件三次所為停車行為之路段，多年來即係劃設有紅色標線之
    區域，縱稍早前曾有劃設二條紅色標線，惟在本件異議人為
    三次停車行為時，相關主管機關即已將劃設於外側的紅色標
    線取消，此均據證人李國世、鄭文銘於本院審理中證述明確
    在卷，並有違規照片三紙在卷可參，則此際已無所謂紅色標
    線不明之疑慮。又逕行舉發之要件，依道路交通管理處罰條
    例第7條、第7條之2規定，在本件中，即係交通助理人員因
    違規汽車駕駛人不在現場，故記明違規車輛牌照號碼、車型
    等可資辨明之資料，以汽車所有人為被通知人製單逕行舉發
    後，再合法送達舉發通知單至汽車所有人之車籍地、戶籍地
    或居住地以完成逕行舉發程序，並不以異議人所謂未在其雨
    刷上收到勸導單為要，是異議人前揭所辯：紅色標線不明、
    未收到勸導單云云，均無非係其為求推卸責任避免處罰之詞
    ，均不足採。再者，於第一、第二舉發通知單及第一、第二
    處分上有關第一、第二違規地點之記載，乃係證人李國世依
    其當時所行經之路段方向觀察而為之記載，之後原處分機關
    再依據該二舉發通知單而為填載，並分別輔以違規照片二紙
    為證，是由該文字記載並輔以違規照片二紙以查，事後皆足
    以認定異議人於第一、第二違規地點實際究竟為何處，是異
    議人就此所辯：第一、第二違規舉發地點有誤云云，亦均不
    可採。
  (三)又本件第二、第三違規時地所為之舉發、處罰，兩者違規時
    間分別為96年10月15日上午10時26分許、96年10月15日下午
    2時41分許，時間已相隔四小時之遠，已如前述，則揆諸道
    路交通管理處罰條例第85條之1規定及司法院大法官議決釋
    字第604號解釋意旨，舉發機關及原處分機關對於異議人此
    二相隔四小時之違規停車行為為連續舉發、處罰，依法即屬
    有據，是異議人就此部分所辯：連續舉發有何依據云云，亦
    屬無據而不足採。原處分機關分別依道路交通管理處罰條例
    第56條第1項第1款及違反道路交通管理事件統一裁罰基準及
    處理細則第41條第4項規定，分別填製第一、第二、第三裁
    決書而處罰異議人罰鍰九百元、九百元、九百元，並無違誤
    。
三、抗告意旨略以：(一)受處分人停車位置後方雖確實存在較清楚
    之標線，但罰則成立需以確切停車位置為主，而不以後方乃
    轉角處之標線為主，且路面邊緣緣石亦無清楚標示，施工不
    良又未定期維護，足讓民眾誤以為私設，參照證人李國世之
    證詞：此處幾乎每天至少舉發一輛車子停車，由此可見禁止
    臨時停車標線即便合法亦已達無法辨識狀態。(二)證人鄭文銘
    在開立1AB825476通知單時，玻璃窗上已夾有1Ｚ00000000000
    00號通知單，卻認定車主是在忠孝東路4段170巷停車後，再
    移到此處，因此重複開單，如此資深又同為停車處同仁都無
    法辨識，一般民眾又如何辨識，可見1AB818159、1AB827117
    這兩張告發單根本存在嚴重且明顯之錯誤，應予取消否則不
    合於理。又1AB825476告發單是交通助理員鄭文銘在誤以為
    移動車輛的情況下開立，因此應予以取消，否則不合於情。
    (三)交通標誌、標線、號誌之設置模糊不清，至人民無所適從
    ，若率爾將行政機關不確實之行政行為，歸責於受處分人，
    尚嫌嚴苛。(四)交通助理員之職責乃協助交通之順暢，本身並
    無職權開立罰單，但這些交通助理員卻是以開罰單為目的，
    明顯違背道路交通管理處罰條例設立之精神，爰提起抗告等
    語。
四、經查：受處分人即抗告人停車位置，依卷附照片所示，確係
    畫有紅色標線之禁止臨時停車路段，且該紅色標線亦清晰可
    辨，是抗告人辨稱該紅色標線模糊不清，令人無法辨識云云
    ，實不足採；再者，證人即交通助理員李國世於原審證述該
    處幾乎每天至少舉發一輛車子停車等語，應僅係陳述該路段
    違規停車的情形，且駕駛人何以違規停放車輛，原因不一而
    足，無法以偏蓋全，是抗告人以此證述援以為違規者皆係因
    該紅色標線模糊不清，致以為可以停車云云，實有誤會；又
    交通助理員得以協助道路交通管理之稽查，而稽查項目為違
    規停車者，並得由交通助理人員逕行執行之，此觀道路交通
    管理處罰條例第7條自明，抗告人認交通助理員逕行舉發，
    係屬違法云云，實有誤解。抗告人確有違規停車之事實，已
    如上述，原審因而認原處分機關依道路交通管理處罰條例第
    56條第1項第1款及違反道路交通管理事件統一裁罰基準及處
    理細則第41條第4項規定，分別填製第一、第二、第三裁決
    書而處罰異議人罰鍰九百元、九百元、九百元，並無違誤，
    據此駁回抗告人此部分異議之聲請，經核並無不合。抗告意
    旨猶執前詞指摘原裁定不當，顯無理由，應予駁回。
據上論斷，應依道路交通案件處理辦法第26條、刑事訴訟法第41
2條，裁定如主文。
中    華    民    國    97    年    1    月     25    日
                  刑事第十六庭審判長法  官  葉騰瑞
                                    法  官  王炳梁
                                    法  官  莊明彰
以上正本證明與原本無異。
不得再抗告。
                                    書記官  莊淑茹
中    華    民    國    97    年    1     月    25    日


司法院資訊處製作；財團法人民間司法改革基金會備份。
